【裁判字號】    92,訴,1651
【裁判日期】    921209
【裁判案由】    第三人異議之訴
【裁判全文】
臺灣臺中地方法院民事判決  九十二年度訴字第一六五一號
    原      告  建技國際企業有限公司
    法定代理人  甲○○
    訴訟代理人  陳益軒律師
    複  代理人  黃柏霖律師
    被      告  乙○○  住雲林.
    訴訟代理人  沈朝江律師
右當事人間第三人異議之訴事件，本院於民國九十二年十一月二十五日言詞辯論終結，判決
如左：
    主      文
本院九十一年度執字第三八七五二號清償債務強制執行事件，就原告所有之韓國進口電腦線
切割機乙台（型號七四○號、製造號碼SP-0-000-000），所為之強制執行程序應予撤銷。
訴訟費用由被告負擔。
    事      實
甲、原告方面：
一、聲明：
（一）先位聲明：求為判決如主文所示。
（二）備位聲明：如先位聲明為無理由，被告應給付原告美金五萬八千五百元，原告並願供
      擔保，請准宣告假執行。
二、陳述：
（一）緣被告日前聲請本院查封訴外人（即債務人）鉅盟機械股份有限公司（下稱鉅盟公司
      ）位於台中縣太平市○○路六○八號房屋內之財產時，原告所有之電腦線切割機（型
      號七四○號、製造號碼：SP-0-000-000）一台（下稱系爭機器）係暫置於鄰房（訴外
      人賴在圓所有）六一六號房屋內，而非置於訴外人鉅盟公司所有位於六○八號廠房內
      ，且該六一六號房屋係於民國（下同）八十九年九月六日已由訴外人鉅盟公司讓渡予
      賴在圓。當時，訴外人鉅盟公司已向被告表示該鐵皮屋及系爭機器一台並非其所有，
      然而被告不予理會，而將系爭機器予以查封。
（二）查系爭機器係原告於九十年六月間自韓國進口，原告為在國內開發、銷售線切割機，
      乃與訴外人鉅盟公司於九十一年四月三十日簽立承攬契約書，由第三人鉅盟公司為原
      告生產線切割放電加工機之機械，所須之設計圖面、技術指導等皆由原告提供，為指
      導訴外人便利生產起見，原告將系爭機器而放置於訴外人鉅盟公司之處所。該協議書
      上明白記載「．．．為方便研究參考之用，甲方（即原告）提供一台韓國進口之電腦
      線切割機．．．置放於乙方（即訴外人鉅盟公司）之工廠。此台機器所有權屬於甲方
      所有，乙方不得佔為己有或挪為他用．．．」等語，是系爭線機器並非訴外人鉅盟公
      司所有。又，原告因生意所需，與韓國廠商方面約定將系爭機器送回韓國，另外再訂
      購同型式之新機器八台，以一台折抵一台價金計美金五萬八千五百元，雙方原已談妥
      九十二年五月底回貨，原告並擬近日將系爭機器運回、裝船，豈知系爭機器竟遭被告
      無端之查封，倘再遭拍賣，則原告將需額外給付韓國廠商美金五萬八千五百元。
（三）原告屢次向被告說明上開事實，並提出相關證明文件表示異議，惟被告皆不予置理。
      原告為維權益，乃依強制執行法第十五條之規定，「第三人就執行標的物有足以排除
      強制執行之權利者，得於強制執行程序終結前，向執行法院對債權人提起異議之訴。
      」起訴請求就台灣台中地方法院九十一年度執字第三八七五二號被告與訴外人鉅盟公
      司間強制執行事件，予以撤銷排除執行行為。
（四）按「因故意或過失，不法侵害他人之權利者，負損害賠償責任。故意以背於善良風俗
      之方法，加損害於他人者亦同。」此民法第一百八十四條第一項定有明文。查被告所
      查封之系爭機器係原告所有，並非訴外人鉅盟公司所有，被告卻故意查封他人（即原
      告）財產，以滿足自己之債權，此種不法行為顯已該當民法第一百八十四條侵權行為
      之要件，是以，倘系爭機器因拍定而由第三人買受，則原告自得請求被告賠償原告之
      損失，即該機器之交易價值美金五萬八千五百元。
（五）對被告抗辯之陳述：
    (一)被告執詞查封當時，訴外人鉅盟公司並未提出「合作協議書」、「承攬契約書」，是
      以，該二份文件顯係原告臨訟偽造云云，顯非事實。經查，查封當時，訴外人鉅盟公
      司負責人王壽年在場已向被告表示查封錯誤，翌日復由原告法定代理人以電話告知被
      告在後，且該「承攬契約書」係原告委託通律法律事務所於九十一年一月間擬定，經
      多次之修改始定稿，原告亦已庭呈本件合約之正本，供本院參酌，是原告主張確為真
      實。被告卻仍堅持查封原告之物，而以訴外人鉅盟公司未能當場提出契約，主張該契
      約係事後偽造云云，顯昧於事理。
    (二)被告辯稱所查封之系爭機械號碼為SP-0-000-000，與原告所提之合作協議書上所載SP
      -0-000-000不一致，故應屬不同之機器，且非原告所有云云。惟原告日前獲得原廠來
      函，證實該公司確實只有將SP-0-000-000出口至台灣，至於SP-0-000-000現於韓國客
      戶處，足證該合作協議書上所載機號確屬筆誤。又，系爭機器確實係原告於九十年六
      月間辦理進口，有該報關資料可證，是合作協議書上何以記載生產日期為九十年七月
      二十日，原告確實亦不知悉，研判應係鉅盟公司人員草擬時將「進口日期」記載為「
      生產日期」所致，尤其相關報關文件資料，亦均未有記載該部機器之生產日期，然合
      作協議書上卻記載生產日期為九十年七月二十日，原告實無法查證何以有如此出入之
      處。再者，原告仍保有系爭機械之識別DISK，其內容載示韓國生產之機械型號內容（
      SP-0-000-000），一般電腦無法開啟此磁片，僅系爭機械之電腦設備始有此功能，韓
      國廠商所生產之每一台機械皆會附有此種標示型號之磁片，若果如被告所言，系爭機
      械係訴外人鉅盟公司所有，非原告所有，何以該機械之電腦操控主體及其SYSTEM LOA
      DING DISK皆在原告手上，此實在不合常理。
    (三)證人王壽年、黃朝雄、盧品閎於本件訴訟言詞辯論期日中證稱，本院九十一年度執字
      第三八七五二號執行卷之查封標的物清單中，編號三之系爭機器由訴外人鉅盟公司持
      有之原因，係原告要求訴外人鉅盟公司幫忙修改該機器板金及內部結構，該機器仍為
      原告所有，而提供訴外人鉅盟公司作生產相同之「機械本體、鈑金及相關零件」之參
      考。證人王壽年並證稱：「（合作協議書）是我親自簽名的，因為原告拿機器來放，
      已經放很久了，我們公司一直沒有時間幫他做修改，怕弄掉了會發生爭議才簽約，簽
      署日期是在九十二年二月二十五日，除了被查封的編號三號的這台外，原告並沒有放
      置其他韓國進口的電腦線切割機在鉅盟公司廠房中，或交給鉅盟公司。」且被告並自
      承原告法定代理人查封第二天即打電話向伊表示系爭機器確實屬原告所有（詳見本件
      九十二年十月二十七日言詞辯論筆錄），是被告抗辯實屬無理由。
    (四)系爭機械確實並非訴外人鉅盟公司所製造，說明如下：
      1.觀諸所查封之系爭機器，其外觀上已明白標示「SP-740P」，SP係韓國製造商Seoul
         Precision Machine Co., Ltd.之英文名稱之簡稱。
      2.依本院九十一年度執字第三八七五二號之查封清冊，其上所載五台放電加工機中，
        唯獨第三台有SP-740P之字樣，其餘四台卻標示CM-800或CM-500等字樣 ，由此可知
        ，系爭機器與其餘被查封之機器，並非出於相同之製造商。復查，訴外人鉅盟公司
        之英文名稱（CHU MENG）首字字母之縮寫確為CM二字，由此可知，該CM二字或係訴
        外人鉅盟公司作為其商品表彰。而該SP標誌，並非訴外人鉅盟公司英文名稱之特取
        部位或其縮寫，亦不是該公司註冊在案之商標或服務標章，可知系爭機器並非訴外
        人鉅盟公司所生產，同時，被告亦無法證明韓國廠商授權訴外人鉅盟公司，得以生
        產後，自行標示韓國公司之標章。況訴外人鉅盟公司若以高價位向國外同行進口商
        品後，再賠本低價出售，係違反常情，亦與實情不符。
    (五)進口報單係為真正，並非虛偽：
      按當年進口報單上之填載，只要能與實際進口之物品分辨貨物之同一性即可，並不要
      求記載巨細靡遺。又，進口報單上之出口日期為九十年六月九日、進口日期為九十年
      六月十一日，此時間之差，乃為國際貨物海上運送所必需之時間，此人盡皆知，實在
      無庸置疑。再者，該機器確係原告從韓國進口，且其上明白標示韓國廠商之特有標誌
      SP，被告無法否認該機器並非訴外人即其債務人鉅盟公司之財產。
    (六)被告與訴外人鉅盟公司之債務糾葛，與原告無關：
      即便訴外人鉅盟公司將其生產之機械放在訴外人賴在圓之屋內，並不表示訴外人賴在
      圓屋內所有之動產皆為訴外人鉅盟公司所有，是被告在無任何實據之下，自不得恣意
      查扣他人之財產。
三、證據：提出進口報單影本一份、海關進出口貨物稅費繳納證兼匯款申請書影本一份、商
          業信用狀影本一份、包裝單影本一份、承攬契約書影本一份、合作協議書影本一
          份、書函影本四份、讓渡書影本二份、開機磁片影本一件、傳真稿影本一件為證
          。
乙、被告方面：
一、聲明：求為判決；
（一）駁回原告之訴。
（二）原告所提起訴狀之備位聲明部分，如為被告不利之判決時，請准提供擔保，宣告免為
      假執行。
二、陳述：
（一）查訴外人鉅盟公司係專門製造ＣＮＣ放電加工機、ＣＮＣ線切割機、ＣＮＣ細孔放電
      加工機等機械後出賣之廠商，訴外人鉅盟公司董事長王壽年企圖倒債而不履行清理債
      務之和解條件，而將所製造完成之機械分別藏匿各處，以規避債權人之執行。其並將
      坐落台中縣太平市○○段二三七之四地號土地上門牌號碼：台中縣太平市○○路六一
      六號之房屋所有權，於八十九年九月六日讓渡予訴外人賴在圓，以抵償積欠之債權一
      千三十九萬五千元，有原告所提讓渡書為憑，惟其仍將訴外人鉅盟公司所製造完成之
      機械放置該址，於被告聲請前往查封時，正在包裝機械，以便運往交給買受人，其意
      圖規避債權人聲請，查封拍賣抵償債權，至為灼然。
（二）原告主張被告所聲請查封之系爭機器，為與訴外人鉅盟公司幫忙改裝所代理之漢城精
      密之線切割放電加工機，機械本件已拆解，但訴外人鉅盟公司尚未改裝完成，故尚在
      鉅盟廠內，為方便研究參考之用，因此系爭機器係原告所有云云，自屬無理由，茲列
      舉事證理由如下：
    (一)本院會同到鉅盟公司廠內查封時，鉅盟公司並未提出「合作協議書」及「承攬契約書
      」主張該台機械為原告所有，顯係事後臨訟所勾串作假，以求規避查封拍賣。
    (二)查封之系爭機械其型號為SP-0-000-000，而原告所提「合作協議書」記載為SP-0-000
      -000顯非同一台機械，而係不同之兩台機械。
    (三)依據承攬契約書第六、七兩條約定，可知訴外人鉅盟公司製造機械，原告則負責國外
      銷售。而承攬契約書在九十一年四月三十日訂立，合作協議書於九十二年二月二十五
      日簽訂，時間違背常理，有先後次序顛倒之不合常情，正常情形應屬先合作開發，再
      承攬製造，或二者同時訂立為是。從而原告與鉅盟公司作假可見一斑。
    (四)訴外人鉅盟公司所承製之機械並無拆解情形，而完整無缺，且原告公司法定代理人甲
      ○○於查封後翌日即打電話給被告表示該機械係運至訴外人鉅盟公司請求更改開關箱
      ，報酬一萬三千元，機械為其所有，非訴外人鉅盟公司所有云云，與異議狀及起訴狀
      所載不相一致而陷入矛盾之境，原告主張自非可採。
    (五)訴外人鉅盟公司為專門製造工作母機之廠商，在其所製造完成之機械尚未交付訂購人
      之前，依法仍屬訴外人鉅盟公司所有，被告聲請查封洵屬正當。
    (六)進口報單無記載機械製造號碼，僅記載型號，顯係濫竽充數。又進口報單記載國外出
      口日期為九十年六月九日，進口日期為九十年六月十一日，而合作協議書記載製造日
      期為九十年七月二十日，前後兩相矛盾，益足證明合作協議書為臨訟所為，其記載之
      機械非查封之系爭機械，至極灼然。
（三）綜上所陳，被告聲請本院查封之系爭機械確為訴外人鉅盟公司所有，非原告所有，則
      原告以所有人之地位提起本訴，顯無理由；又，被告聲請查封拍賣訴外人鉅盟公司所
      有之系爭機械依法洵屬正當，並無侵權行為損害賠償之問題，原告請求被告賠償損害
      美金五萬八千五百元，亦屬無理由。
三、證據：提出本院九十一年度執字第三八七五二號民事裁定影本一份、本院九十一年度民
          執五字第三八七五二號民事執行處通知影本一份為證。
丙、本院依職權調取本院九十一年度執字第三八七五二號清償債務強制執行事件全卷。
    理      由
一、本件原告主張：被告聲請本院查封訴外人鉅盟公司位於台中縣太平市○○路六○八號房
    屋內之財產時，原告所有之系爭機器一台係暫置於訴外人賴在圓所有之六一六號房屋內
    ，而系爭機器係原告於九十年六月間自韓國進口，原告為在國內開發、銷售線切割機，
    乃與訴外人鉅盟公司於九十一年四月三十日簽立承攬契約書，由訴外人鉅盟公司為原告
    生產線切割放電加工機之機械，所須之設計圖面、技術指導等皆由原告提供，為指導訴
    外人便利生產起見，原告將系爭機器放置於訴外人鉅盟公司之處所，又，原告因生意所
    需，與韓國廠商約定將系爭機器送回韓國，另外再訂購同型式之新機器八台，以一台折
    抵一台價金計美金五萬八千五百元，原告並擬近日將系爭之機器運回、裝船，豈知系爭
    機器遭被告無端之查封，倘再遭拍賣，則原告將需額外給付韓國廠商美金五萬八千五百
    元。訴外人鉅盟公司雖於執行查封當時向被告表明系爭機器並非其所有，然而被告不予
    理會，而將系爭機器予以查封，為此，原告基於系爭機器之所有權人地位，依強制執行
    法第十五條之規定，提起第三人異議之訴，為先位聲明。如認先位聲明為無理由，被告
    故意查封原告所有之系爭切割機，其行為該當民法第一百八十四條侵權行為之要件，倘
    系爭機器遭拍定，原告自得請求被告賠償其所受損失，即該機器之交易價值美金五萬八
    千五百元，爰為備位聲明之主張等語；被告則以：本院會同被告到訴外人鉅盟公司廠內
    查封時，訴外人鉅盟公司並未提出「合作協議書」及「承攬契約書」主張該台機械為原
    告所有，顯係事後臨訟所勾串作假，以求規避查封拍賣。又，查封之機械其型號與「合
    作協議書」記載不同，顯非同一台機械，而係不同之兩台機械。且觀合作協議書及承攬
    契約書之簽定日期，有先後次序顛倒之不合常理之處，且系爭機械並無拆解情形，而該
    機器既為訴外人鉅盟公司所製造，在機器尚未完成製造之前，仍屬訴外人鉅盟公司所有
    ，是被告依法對系爭機器強制執行，洵屬正當等語，資為抗辯。
二、經查：被告因訴外人鉅盟公司積欠其債務，於取得執行名義後，即聲請本院民事執行處
    （案號為九十一年度執字第三八七五二號）對訴外人鉅盟公司之財產為執行，並於九十
    二年五月六日前往台中縣太平市○○路六一六號處，將系爭機器一台，予以查封，原告
    在系爭強制執行程序主張為系爭機器之所有人，先向本院民事執行處聲明異議後，提起
    本件第三人異議之訴等情，業據被告提出本院九十一年度執字第三八七五二號民事裁定
    及通知影本各一件為證，並經本院調取本院九十一年度執字第三八七五二號清償債務卷
    核對無誤，復為兩造所不爭執，自堪信為真實。
三、再者，兩造就系爭機器是否屬於原告所有，有所爭執，尚待進一步判斷說明：
（一）原告曾自韓國（韓國製造商為Seoul Precision Machine Co., Ltd.） 購買電腦線切
      割機並進口入國內，曾與訴外人鉅盟公司簽訂承攬契約書，由原告提供訴外人鉅盟公
      司生產所需之設計圖面（Seoul Precision Machine Co., Ltd.之線切割機之圖面 ）
      、技術指導，故而，原告曾提供一台電腦線切割機給訴外人鉅盟公司參考等情，業據
      其提出進口報單、海關進出口貨物稅費繳納證兼匯款申請書、及信用狀影本各一份及
      承攬契約書影本一份在卷可稽，應可信為真實；雖被告就除承攬契約書外其餘證物之
      真正全部否認，惟本院觀之該等文書之記載形式及其中海關進出口貨物稅費繳納證兼
      匯款申請書尚有第一銀行基隆分行之收付章，可見上開進口報單、海關進出口貨物稅
      費繳納證兼匯款申請書、及信用狀影本各一份，應均非偽造虛構；按上開文件均載有
      機器之型號為「SP-740P」 ，可知原告確實於九十年六月十一日自韓國進口一台型號
      為「SP-740P」 之電腦線切割機，且由上開韓國製造商所生產之電腦線切割機，確係
      以SP作為型號之開頭，應屬無疑。
（二）依本院九十一年度執字第三八七五二號執行事件之查封清冊觀之，其上所載五台機器
      中，僅有系爭機器之型號為SP開頭之字樣，其餘四台則均標示CM字樣，由此不同應可
      得知，系爭機器與其餘被查封之機器，並非出於相同之製造商，應係實情。而訴外人
      鉅盟公司之英文名稱為CHU  MENG，其首字字母之縮寫確為CM二字等情，復為兩造所不
      爭執，足見上開標示CM字樣之機器，係由訴外人鉅盟公司所生產，而系爭機器標示既
      有不同，應非訴外人鉅盟公司所生產，應係事實。
（三）系爭機器確係由原告交付給訴外人鉅盟公司，且合作協議書確係真正等情，業據證人
      王壽年、黃朝雄、盧品閎於本院言詞辯論期日到庭證述明確（見本院九十二年十月二
      十七日言詞辯論筆錄），且在系爭機器遭查封當天，證人王壽年就已表明系爭機器屬
      原告所有等情，復為被告自認在卷，足見上開合作協議書應非臨訟始製作甚明，被告
      抗辯本院會同到鉅盟公司廠內查封時，鉅盟公司並未提出「合作協議書」及「承攬契
      約書」主張該台機械為原告所有，顯係事後臨訟所勾串作假，以求規避查封拍賣云云
      ，自與事實不符，難以採信；而依該合作協議書內之記載，亦可知原告確有提供型號
      740 號之電腦線切割機一台供被告研究參考之用，而本件本院民事執行處所查封之電
      腦線切割機，除了系爭機器外，並無其他型號為740之機器，業據調取本院上開強制執
      行事件全卷核對屬實，並為兩造所未爭執，是參照前開（一）、（二）之說明，前開
      證人所證應符實情。至於交付之原因，證人王壽年到庭證稱：「‧‧‧（本院九十一
      年度執字第三八七五二號執行卷之查封標的物清單）編號三是原告所有，編號三之所
      以在鉅盟公司持有中，是原告要求鉅盟公司幫他修改該機器板金部分‧‧‧」「（合
      作協議書）是我親自簽名的，因為原告拿機器來放，已經放很久了，我們公司一直沒
      有時間幫他做修改，怕弄掉了會發生爭議才簽的‧‧‧除了被查封的編號三號的這台
      外，原告並沒有放置其他韓國進口的電腦線切割機在鉅盟公司廠房中，或交給鉅盟公
      司。」等語，證人黃朝雄則到庭證稱：「‧‧‧因為之前有跟原告合作，所以原告之
      前交付該機器‧‧‧原告交付這個機器是供我們拆解後將來要做一個新的機器‧‧‧
      」等語，證人盧品閎證稱：「‧‧‧編號三部分是原告所有，之前鉅盟公司和他有一
      個合作案，原告委託鉅盟公司作測試，要將電源箱獨立出來，要改變機器內部結構，
      是要修改後做成機器去販賣的，合作案是由原告提供機器，交給鉅盟公司修改內部‧
      ‧‧」等語（見九十二年十月二十七日言詞辯論筆錄），均證稱原告交付系爭機器給
      鉅盟公司並非要移轉該機器之所有權，核與前開合作協議書內所載系爭機器之所有權
      仍歸屬原告所有等語相符，應與事實相符，而可採信，是系爭機器之所有權人自係原
      告無誤。
（四）又訴外人鉅盟公司既僅持有型號為SP-740號之機器一台即系爭機器，而系爭機器之製
      造號碼為SP-0-000-000，訴外人鉅盟公司並未另持有製造號碼SP-0-000-000之機器等
      情，業如前述，則在上開合作協議書所記載原告所付之機器製造號碼為SP-0-000-000
      等語，自屬誤載無疑，尚不得據而認為原告所有者係另一台機器，被告抗辯查封之系
      爭機械其型號為SP-0-000-000，而原告所提「合作協議書」記載為SP-0-000-000顯非
      同一台機械，而係不同之兩台機械云云，自無可取。而原告交付系爭機器給訴外人鉅
      盟公司後一段時間，為避免爭議，原告始與訴外人鉅盟公司簽訂合作協議書等情，業
      據證人王壽年到庭證述明確，足見本件承攬契約書與合作協議書簽訂之時間不同，並
      無違背何常理之處，被告僅以二者訂立時間不同即謂原告作假，應無可採。
（五）綜上所述，系爭機器確係原告所有無誤，被告抗辯應係鉅盟公司所有而非原告所有云
      云，並無可採。
四、按第三人就執行標的物有足以排除強制執行之權利者，得於強制執行程序終結前，向執
    行法院對債權人提起異議之訴，強制執行法第十五條前段定有明文。本件系爭機器既屬
    原告所有，則被告以其對訴外人鉅盟公司之執行名義，自不得對系爭機器為強制執行，
    而被告聲請對原告所有之系爭機器為強制執行，原告既為所有權人，自屬有上開法律規
    定足以排除強制執行之權利存在。從而，原告提起本件第三人異議之訴，訴請將本院九
    十一年度執字第三八七五二號清償債務執行事件就系爭機器所為之強制執行程序撤銷，
    為有理由，應予准許。
五、兩造其餘之攻擊防禦方法，經審酌結果，核與本判決之結論無影響，爰不以一一論述，
    併予敘明。
六、末按所謂訴之預備合併，係指原告預防其提起之此一訴訟無理由，而同時提起不能並存
    之他訴，以備先位聲明無理由時，可就備位之訴獲得有理由之判決之訴之合併而言（最
    高法院六十四年台上字第八二號判例參照）。換言之，預備合併之訴，係以附先位之訴
    有理由之解除條件，而與先位之訴合併提起之訴訟，故於先位之訴為有理由時，法院就
    備位之訴，即無庸再為審判（最高法院七十四年度台上字第二○八八號判決參照）。本
    院就原告先位之訴所為之請求，既為勝訴之判決，則參酌前開說明，本院就原告聲明之
    備位之訴，自無庸予以判決，併予敘明。
七、據上論結，本件原告先位之訴為有理由，依民事訴訟法第七十八條，判決如主文。
中      華      民      國      九十二      年      十二      月      九      日
~B臺灣臺中地方法院民事第四庭
~B    法  官  李國增
一、右為正本係照原本作成。
二、如不服本判決，應於判決送達後二十日內，向本院提出上訴狀。（須按他造當事人之人
    數附繕本）。
三、提起上訴，應以上訴狀表明(一)對於第一審判決不服之程度，及應如何廢棄或變更之聲明
    ，(二)上訴理由（民事訴訟法第四百四十一條第一項第三款、第四款），提出於第一審法
    院。
四、民事向第二審法院上訴，應依民事訴訟法第七十七條之十六、第七十七條之十三之規定
    ，預納裁判費，本件上訴人提起上訴，自應依法繳納上訴裁判費，關於上訴裁判費計算
    式為新台幣十萬元以下部分為一千五百元、逾十萬元至一百萬元部分為每萬元一百六十
    五元、逾一百萬元至一千萬元部分為每萬元一百四十八點五元，逾一千萬元至一億元部
    分為每萬元一百三十二元（其畸零之數不滿萬元，以萬元計算）。
中      華      民      國      九十二      年      十二      月      十一    日
~B法院書記官


司法院資訊處製作；財團法人民間司法改革基金會備份。
